- def:
  - sseq:
    - - - sense
        - dt:
          - - text
            - '{bc}to {a_link|chill}, to {a_link|cool}'
          sn: '1'
    - - - sense
        - dt:
          - - text
            - '{bc}to cool down, to {a_link|dampen}'
          sn: '2'
  - sseq:
    - - - sense
        - dt:
          - - text
            - '{bc}to get cold'
    vd: intransitive verb
  dros:
  - def:
    - sseq:
      - - - sense
          - dt:
            - - text
              - '{bc}to get chilled, to catch a cold'
    drp: enfriarse
    fl: reflexive verb
  fl: transitive verb
  hwi:
    hw: enfriar
    prs:
    - sound:
        audio: enfri01sp
  meta:
    id: enfriar
    lang: es
    offensive: false
    section: alpha
    sort: '2608567000'
    src: spanish
    stems:
    - enfriar
    - enfriarse
    uuid: c2586ae2-79dd-42d1-8236-9a67c8e36e3d
  shortdef:
  - to chill, to cool
  - to cool down, to dampen
  - to get cold
  suppl:
    cjts:
    - cjfs:
      - enfriando
      - enfriado
      cjid: gppt
    - cjfs:
      - "enfr\xEDo"
      - "enfr\xEDas"
      - "enfr\xEDa"
      - enfriamos
      - "enfri\xE1is"
      - "enfr\xEDan"
      cjid: pind
    - cjfs:
      - enfriaba
      - enfriabas
      - enfriaba
      - "enfri\xE1bamos"
      - enfriabais
      - enfriaban
      cjid: pret
    - cjfs:
      - "enfri\xE9"
      - enfriaste
      - "enfri\xF3"
      - enfriamos
      - enfriasteis
      - enfriaron
      cjid: pprf
    - cjfs:
      - "enfriar\xE9"
      - "enfriar\xE1s"
      - "enfriar\xE1"
      - enfriaremos
      - "enfriar\xE9is"
      - "enfriar\xE1n"
      cjid: futr
    - cjfs:
      - "enfriar\xEDa"
      - "enfriar\xEDas"
      - "enfriar\xEDa"
      - "enfriar\xEDamos"
      - "enfriar\xEDais"
      - "enfriar\xEDan"
      cjid: cond
    - cjfs:
      - "enfr\xEDe"
      - "enfr\xEDes"
      - "enfr\xEDe"
      - enfriemos
      - "enfri\xE9is"
      - "enfr\xEDen"
      cjid: psub
    - cjfs:
      - enfriara
      - enfriaras
      - enfriara
      - "enfri\xE1ramos"
      - enfriarais
      - enfriaran
      cjid: pisb1
    - cjfs:
      - enfriase
      - enfriases
      - enfriase
      - "enfri\xE1semos"
      - enfriaseis
      - enfriasen
      cjid: pisb2
    - cjfs:
      - enfriare
      - enfriares
      - enfriare
      - "enfri\xE1remos"
      - enfriareis
      - enfriaren
      cjid: fsub
    - cjfs:
      - he enfriado
      - has enfriado
      - ha enfriado
      - hemos enfriado
      - "hab\xE9is enfriado"
      - han enfriado
      cjid: ppci
    - cjfs:
      - "hab\xEDa enfriado"
      - "hab\xEDas enfriado"
      - "hab\xEDa enfriado"
      - "hab\xEDamos enfriado"
      - "hab\xEDais enfriado"
      - "hab\xEDan enfriado"
      cjid: ppsi
    - cjfs:
      - hube enfriado
      - hubiste enfriado
      - hubo enfriado
      - hubimos enfriado
      - hubisteis enfriado
      - hubieron enfriado
      cjid: pant
    - cjfs:
      - "habr\xE9 enfriado"
      - "habr\xE1s enfriado"
      - "habr\xE1 enfriado"
      - habremos enfriado
      - "habr\xE9is enfriado"
      - "habr\xE1n enfriado"
      cjid: fpin
    - cjfs:
      - "habr\xEDa enfriado"
      - "habr\xEDas enfriado"
      - "habr\xEDa enfriado"
      - "habr\xEDamos enfriado"
      - "habr\xEDais enfriado"
      - "habr\xEDan enfriado"
      cjid: cpef
    - cjfs:
      - haya enfriado
      - hayas enfriado
      - haya enfriado
      - hayamos enfriado
      - "hay\xE1is enfriado"
      - hayan enfriado
      cjid: ppfs
    - cjfs:
      - hubiera enfriado
      - hubieras enfriado
      - hubiera enfriado
      - "hubi\xE9ramos enfriado"
      - hubierais enfriado
      - hubieran enfriado
      cjid: ppss1
    - cjfs:
      - hubiese enfriado
      - hubieses enfriado
      - hubiese enfriado
      - "hubi\xE9semos enfriado"
      - hubieseis enfriado
      - hubiesen enfriado
      cjid: ppss2
    - cjfs:
      - hubiere enfriado
      - hubieres enfriado
      - hubiere enfriado
      - "hubi\xE9remos enfriado"
      - hubiereis enfriado
      - hubieren enfriado
      cjid: fpsb
    - cjfs:
      - '-'
      - "enfr\xEDa"
      - "enfr\xEDe"
      - enfriemos
      - enfriad
      - "enfr\xEDen"
      cjid: impf
